【裁判字號】    97,台上,891
【裁判日期】    970306
【裁判案由】    違反毒品危害防制條例等罪
【裁判全文】
最高法院刑事判決              九十七年度台上字第八九一號
上  訴  人  甲○○
上列上訴人因違反毒品危害防制條例等罪案件，不服台灣高等法
院台中分院中華民國九十六年十二月三十一日第二審更審判決（
九十六年度上重更(二)字第六０號，起訴案號：台灣台中地方法院
檢察署九十四年度偵字第一八九六五號），提起上訴，本院判決
如下：
    主  文
上訴駁回。
    理  由
本件原判決事實認定：(一)、上訴人甲○○（綽號「龍哥」、「阿
龍」）基於運輸及販賣第一級毒品海洛因營利之概括犯意，先於
民國九十四年八月二十三日上午六時許，備妥現金新台幣（下同
）二百六十萬元，再指示與其具有共同犯意聯絡之陳彥均（綽號
「阿炮」，另案判處罪刑確定），自上訴人及劉富祥（即上訴人
之子）之板信商業銀行帳戶內各提領現金七十萬元（共一百四十
萬元）後，旋由上訴人與陳彥均持該四百萬元現金，由陳彥均駕
駛一九九一─ＨＣ號自用小客車（登記名義人為黃明躍），搭載
上訴人及綽號「青山」之成年男子一同自桃園南下高雄，並先由
上訴人以行動電話0000000000號（未扣案，無證據證
明係上訴人所有），與不詳姓名、綽號「田哥」之成年男子所使
用0000000000號行動電話聯繫，透過「田哥」居間，
於同日下午三時許，由上訴人與陳彥均以四百萬元價格，向綽號
「長腳仔」之成年男子購得海洛因五包（驗餘合計淨重一四三五
‧四公克），上訴人即要陳彥均獨自駕駛上開小客車將所販入海
洛因運回桃園縣桃園市○○○街十巷三之二號上訴人住處，上訴
人則與「青山」留在高雄。嗣因上訴人陸續接獲欲購買毒品之電
話，遂打陳彥均使用之0000000000號行動電話，交代
其返回桃園住處後，將所購得海洛因以分裝袋分裝，擬將之出售
謀利。惟因行政院海岸巡防署（下稱海巡署）中部地區巡防局早
對其等監控，於同日晚上九時許，待陳彥均將車停在上訴人上開
住處附近之桃園縣桃園市○○○街十六號門前時即上前查察，並
在陳彥均身上扣得上訴人上開住處之鑰匙一支，且當場扣得如附
表一所示之物。(二)、上訴人復承上開運輸及販賣海洛因以營利之
概括犯意，與張雙福（綽號「鳥仔」，經同案判處罪刑確定）基
於共同販入海洛因各自出售營利之犯意聯絡，由張雙福先以其所
有0000000000號行動電話與一不詳姓名之成年男子聯
絡毒品交易價格，得知未摻其他混合物之純海洛因價格為每兩二
十三萬五千元後，即與上訴人商妥，由上訴人出資一百八十八萬
元、分得八兩，張雙福出資四十七萬元、分得二兩之比例，欲共
同販入海洛因十兩，以便各自出售謀利。同年十一月十六日下午
一時許，張雙福至桃園縣桃園市○○街○段九十一號七樓之三上
訴人居處，與上訴人商討販毒細節，上訴人並將差額之現金交付
張雙福，由張某駕駛九八九五─ＫＧ號自用小客車（登記名義人
為黃俊卿），持二百三十五萬元現金至台中市○○路與熱河路口
，以二百三十五萬元之價格，向不詳姓名綽號「小林」之成年男
子販入海洛因二大包（驗餘合計淨重三七三‧三九公克）。張雙
福於完成交易後，即於同日晚間七時許，順便搭載不知情之友人
陳紫緁（另由檢察官為不起訴處分）一同北上桃園，原擬將該毒
品運送交予上訴人。因撥打上訴人行動電話無人接聽，張雙福遂
搭載陳紫緁返回桃園縣桃園市○○街一五二號其居處。於同日晚
上九時二十分許，張雙福將車開至上開居處地下室時，為員警上
前查獲，並扣得如附表二所示之物。(三)、上訴人又與張雙福（張
雙福此部分未據起訴）另基於運輸及販入第四級毒品甲基麻黃鹼
各自出售營利之犯意聯絡，由上訴人於同年十一月十六日上午，
以其所有0000000000號行動電話與居間仲介之「田哥
」聯繫，向不詳姓名綽號「豆漿」之成年男子原談妥以每包（約
一兩）六萬五千元或六萬八千元之價格，販入甲基麻黃鹼二十包
，再由上訴人以上開行動電話與張雙福之0000000000
號行動電話相互聯繫，談妥共同出資販入二十包毒品，由上訴人
分五包，張雙福分十五包，各自出售牟利。張雙福並於同日下午
一時許，至上訴人上開居處與之商討細節，再由上訴人搭乘同日
下午三點之飛機至高雄小港機場，「田哥」前往接機，並駕車載
上訴人至台南某道路旁，向「豆漿」之成年男子購買甲基麻黃鹼
二十包（驗餘總淨重七三七‧九公克，鑑定用罄０‧二四公克，
餘重七三七‧六六公克），經現場討價還價後，以九十六萬元成
交販入，即運回桃園欲與張雙福分配後各自出售謀利。嗣於當日
晚上九時三十五分許，在桃園市○○街○段九十一號門口經警拘
提上訴人到案，並在其身上及上開居處，扣得如附表三所示之物
等情。係先就所引用證據之證據能力，說明陳彥均對附表一所示
扣案之毒品是否係上訴人所出資，並由上訴人與其一同透過「田
哥」向「長腳仔」販入等販賣海洛因之重要情節，於警詢、第一
審及原審陳述雖有前後不符情形，然陳某非但於警詢供稱係上訴
人指示伊自其及劉富祥之帳戶提領一百四十萬元現金，及由上訴
人攜帶二百六十萬元現金，共計四百萬元，再與伊共同和綽號「
青山」之人至高雄購買毒品，上訴人再指示伊將海洛因載回桃園
，扣案之海洛因、分裝袋均係上訴人所購買等語，嗣於偵查中亦
為相同之供述，渠警詢、偵查所為供述，係出於其自由意識，且
與監聽譯文所載情節相符，因認其於警詢陳述具有較可信之特別
情況，且為證明犯罪事實存否所必要，依刑事訴訟法第一百五十
九條之二規定，應有證據能力。並以陳彥均於九十四年八月二十
三日晚上九時許經警查獲後，曾表示不同意夜間詢問，迄翌（二
十四）日八時四十分許起，警方始開始詢問，至同日十時三十七
分結束，並無疲勞詢問情形。且自陳彥均於同日上午一時三十七
分不同意夜間詢問而結束，至同日八時四十分開始詢問止，期間
已獲充分休息，縱如所稱之前有三天沒睡覺情形，以其二十五歲
之年紀，應已恢復疲勞，當無疲勞意識不清無法為完全陳述情形
。況陳彥均於同日下午五時三十分，距警方詢問後又休息七小時
，於檢察官訊問時亦為相同陳述，且陳稱其警詢筆錄出於自由陳
述等語，堪認本案警方及檢察官對之均無疲勞訊問情事。又陳彥
均於警詢業已自承伊沒有吸食毒品，亦無毒品前科，其為警查獲
後所採尿液送驗結果，亦無嗎啡陽性反應，有中山醫學大學附設
醫院藥物濫用檢測中心之尿液檢驗報告附卷可證，渠於九十四年
八月二十四日入所時，無毒癮發作或其他症狀情形，亦經台灣台
中看守所函覆明確，足見陳彥均於警詢、偵查時並無所指因三天
未睡覺或毒癮發作，致神智不清情形，所為陳述應係出於其自由
意識。而共同被告張雙福於檢察官偵查中，經諭知證人具結之義
務及偽證之處罰並命朗讀結文具結後，以證人之身分完整、連續
陳述事件之經過，亦查無「顯有不可信之情況」，應認具證據能
力。證人陳紫緁之警詢筆錄，上訴人及其選任辯護人於原審辯論
終結前均未爭執無證據能力，且渠警詢筆錄查無不法取供情形，
更與員警查獲之情節相符，依刑事訴訟法第一百五十九條之五第
二項之規定，其警詢陳述自有證據能力。另警方於九十四年八月
二十三日、同年十一月十五日、十六日對上訴人所使用之000
0000000、0000000000及張雙福所使用之00
00000000號行動電話進行之通訊監察，係依檢察官核發
之通訊監察書所為，有台灣台中地方法院檢察署九十四年八月十
六日中檢惠宿聲監續字第七七二號、九十四年十一月九日中檢惠
宿聲監續字第一一０六號通訊監察書影本可按。而海巡署依該通
聯監聽內容，製有監聽譯文附卷，此並經第一審法院於九十五年
四月十三日當庭播放各該通訊監察錄音帶勘驗比對，其結果認該
監聽譯文除經第一審另以鉛筆註記部分外，餘均與通訊監察錄音
內容相符，即上訴人亦坦承該通訊監察譯文註記為「龍哥」、「
阿龍」之聲音為其聲音，內容為渠與他人之通話內容。另「鳥仔
」為張雙福、「田哥」即其先前所稱之田哥的聲音，有卷附勘驗
筆錄可稽。而張雙福對其有上開監聽譯文所載通訊內容，亦於第
一審準備程序供承無誤。因認上開通訊監察既係依法定程序所為
，且其監聽譯文內容又確係上訴人與陳彥均、張雙福等人間之通
聯對話，足見其監聽內容亦具證據能力。其次則以上開(一)部分之
事實，其中附表一編號１所示扣案白粉五包，經法務部調查局鑑
定結果均含有第一級毒品海洛因成分，合計淨重一四三五‧四公
克（空包裝重六六‧六四公克），有該局九十四年十一月一日調
科壹字第一二００一六七二七號鑑定通知書附卷可稽。而上訴人
確有指示陳彥均自其與劉富祥之帳戶提領一百四十萬元現金，另
由上訴人攜帶二百六十萬元現金，共計四百萬元，與陳彥均、綽
號「青山」之人一起至高雄購得上開海洛因後，再指示陳彥均將
海洛因運回桃園，該附表一所示海洛因、分裝袋均係上訴人所購
買各情，業據陳彥均於警詢供證屬實。且由上訴人所使用000
0000000號行動電話，於九十四年八月二十三日之通訊監
察內容，確有與「阿炮（即陳彥均）」、「田哥（電話為000
0000000）」彼此間有多次通聯電話。依當日通訊監察關
於上訴人先後與綽號「田哥」、某不詳姓名男子及陳彥均（即阿
炮）之通聯對話內容，足證上訴人與陳彥均於當日（九十四年八
月二十三日）販入如附表一編號１之海洛因後，隨即要陳彥均獨
自駕駛一九九一─ＨＣ號自用小客車運送所購入海洛因北上，欲
將之運回桃園縣桃園市○○○街十巷三之二號上訴人住處，上訴
人則留在高雄。因上訴人嗣後陸續接獲有人購買毒品之電話，乃
隨即打電話交代陳彥均返回桃園住處後，將所運回海洛因分裝，
擬將該毒品販賣以營利。並以上訴人與陳彥均共同販入之海洛因
高達一四三五‧四公克，數量龐大，其價格高達四百萬元，非一
般人可負擔，若無意圖營利，何以致之，此參諸上開通訊監察內
容，益證渠等確係基於販賣營利意圖而販入海洛因無訛。復因陳
彥均於警詢業供承其未施用毒品，亦無毒品前科，上訴人亦自承
渠未曾施用海洛因。且渠二人為警查獲後所採尿液送請檢驗結果
，均無嗎啡陽性反應，有中山醫學大學附設醫院藥物濫用檢測中
心之尿液檢驗報告附卷可稽，乃將陳彥均於第一審證稱渠等購買
毒品係要供己施用等語，予以摒棄不採。再以上開(二)部分事實，
其扣案如附表二編號１之白粉二包，經法務部調查局鑑定結果均
含有第一級毒品海洛因成分，合計淨重三七三‧三九公克，空包
裝重一一‧二七公克，有該局九十五年二月六日調科壹字第一二
００一七二０四號鑑定通知書附卷可稽。而共同被告張雙福於偵
查中以證人身分結證稱：被查獲之海洛因三百八十公克，係上訴
人與伊合資以二百三十五萬元所購買，上訴人給伊一百八十八萬
元、買八兩（三百公克）海洛因，其餘係伊出資買另二兩（八十
公克）海洛因，上訴人本身不施用毒品，渠購買毒品目的係要販
賣，三百八十公克海洛因，其中三百公克（八兩）伊要交予上訴
人，因打電話給上訴人，電話不通，後來就被查獲等語，於第一
審審理時亦為相同意旨之供證。佐以張雙福之00000000
00號行動電話於九十四年十一月十五日分別與上訴人之000
0000000號行動電話及某不詳姓名男子（0000000
000）之電話通聯監聽內容，而張雙福於第一審訊問時，對該
通聯對話亦坦認屬實，足見販賣海洛因之上手係直接與張雙福聯
繫毒品交易，再由上訴人與張雙福聯繫，且海洛因之販入價格，
若為純者，每兩為二十三萬五千元，若係不純，則為十八萬元。
上訴人與張雙福亦已互相商妥，由渠二人共同販入海洛因後，上
訴人分八兩，張雙福分二兩，並準備於翌（十六）日南下販入海
洛因無訛。而由上訴人與張雙福二人於九十四年十一月十六日以
上開行動電話之通聯錄音內容，顯示係上訴人與張雙福商議欲共
同販入毒品，上訴人急著要將錢交予張雙福，請張某至台中販入
海洛因。且渠二人原欲共同至高雄販入甲基麻黃鹼，再回台中販
入海洛因，由上訴人於電話中所稱「你賺那個我賺這個」之語，
顯然上訴人主要係賺取販賣海洛因之價差，而張雙福主要是賺取
販賣甲基麻黃鹼之價差，此與渠二人共同販入海洛因十兩，上訴
人分八兩、張雙福分二兩，及渠等共同販入甲基麻黃鹼二十包，
張雙福分十五包，上訴人分五包之情節正相吻合，益證渠等均有
營利意圖無訛。另由同日下午張雙福以上開行動電話，先後與一
不詳姓名男子（0000000000）及上訴人上開行動電話
之電話通聯內容，顯見係張雙福與台中市之毒品上手聯繫交易海
洛因事宜，並將情形告知上訴人。且張雙福至台中販入海洛因後
，於同日晚間七時許，順便搭載不知情之友人陳紫緁一同北上桃
園，欲將海洛因運至上開上訴人居處交予上訴人，因撥打上訴人
電話無人接聽，遂返回桃園縣桃園市○○街一五二號居處，於同
日晚上九時二十分許在該址地下室為警查獲，乃扣得如附表二所
示之物一節，除據陳紫緁於警詢供證在卷，且有該附表二所示之
物扣案可稽。因認上訴人此部分與張雙福共同意圖營利販入海洛
因之犯行，亦堪認定。又以上開事實(三)部分，其扣案白色晶體二
十包，經內政部警政署刑事警察局鑑定結果為「總淨重七三七‧
九公克，鑑定用罄０‧二四公克，總餘七三七‧六六公克，均檢
出第四級毒品先驅原料甲基麻黃鹼成分，未檢出二級毒品甲基安
非他命成分」，有該局九十四年十二月二十三日刑鑑字第０九四
０一七七四三三號鑑定書附卷可稽，此與法務部調查局之檢驗結
果：送驗結晶一包（內含二十小包）經檢驗結果均含「毒品先驅
methylephedrine（按：即甲基麻黃鹼）成分，合計淨重七三七
‧九公克，空包裝重一六‧九三公克）相符，有該局九十五年三
月八日之檢驗通知書附卷足憑。而依上訴人上開行動電話（00
00000000）與綽號「田哥」之行動電話（000000
0000）於九十四年十一月十六日之通訊監聽內容，足見關於
甲基麻黃鹼係仲介買賣毒品之「田哥」與上手聯絡後，告知上訴
人價格，且自其所稱「打給」（台語，即讓別人賺差額之意思）
年輕人（應係毒品上手）三千塊，則原六五變成六八，可知上訴
人原談妥販入甲基麻黃鹼之價格為一個為六萬五千元或六萬八千
元無訛。又上訴人與仲介買賣毒品之「田哥」通話，知悉甲基麻
黃鹼之價格後，隨即於同日十一時三十九分，撥打張雙福之00
00000000號行動電話，告知其價格，由渠二人該次通話
內容，足見甲基麻黃鹼係上訴人與張雙福二人共同販入，由上訴
人所稱「你賺那個我賺這個」，顯然上訴人主要是賺取販賣海洛
因之價差，張雙福主要是賺取販賣甲基麻黃鹼之價差，渠二人確
有營利意圖。參之上訴人於同日（即九十四年十一月十六日）晚
上九時三十五分許在桃園市○○街○段九十一號門口為警拘提到
案，在其身上確扣得二十包甲基麻黃鹼，顯然渠確係透過「田哥
」向他人販入二十包甲基麻黃鹼無誤。上訴人一開始辯稱：該毒
品是伊要自己施用，嗣改稱：該毒品是要拿去與人互易牛樟菇云
云，均與上開通訊監察內容不符，應係畏罪卸責之詞，不足為採
。另據上訴人於第一審審理中供稱當初電話中「田哥」的確說每
包六萬八千元，伊去交易時，告訴「田哥」利潤要扣掉，故二十
包買九十六萬元等語，因認渠等最後係以九十六萬元販入上開甲
基麻黃鹼。另依張雙福以上開行動電話與一不詳姓名男子（00
00000000）於九十四年十一月十六日下午五時五分及同
日晚上七時二十四分與另不詳姓名男子（0000000000
）之電話監聽通聯，則顯示該二不詳姓名男子係欲向張雙福購買
甲基麻黃鹼，張某告以晚上會大量進貨，且價格為半兩六萬元，
顯然渠確係意圖營利而與上訴人共同販入甲基麻黃鹼。此外復有
如附表二編號３、附表三編號１、３、５所示之物可資佐證，足
見上訴人與張雙福係基於共同營利意圖而販入甲基麻黃鹼。並說
明上訴人於警詢、偵訊雖均供稱該毒品係安非他命，而張雙福亦
供稱當時上訴人是找伊共同出資購買安非他命云云，然扣案晶體
經鑑定確含第四級毒品先驅原料甲基麻黃鹼成分，未檢出第二級
毒品甲基安非他命成分。且販賣第二級毒品之刑責重於販賣第四
級毒品，上訴人販入如此大量毒品，價格高達近百萬元，且係親
自搭飛機南下到場驗貨始行販入，應無不知該毒品係甲基麻黃鹼
，而非安非他命可能。是上訴人此部分犯行亦堪認定。為其所憑
認定之依據及得心證之理由，並據以就上訴人否認犯罪，謂渠無
營利意圖，張雙福係因與伊有賭博糾紛，故將責任推給伊，警方
之監聽非依法所為，其監聽譯文應無證據能力所辯各語，一一詳
予指駁。復對上訴人之選任辯護人指稱依扣案上訴人之銀行存摺
，九十四年八月二十三日兩筆各九十八萬元款項，係陳清華所存
入，此與監聽內容相符，陳彥均所領出之一百四十萬元，係陳清
華要買毒品，而委託上訴人交予陳青山，其餘五十六萬元係陳清
華還給伊之欠款云云，並為此聲請傳訊證人陳青山、陳清華乙節
。以上開(一)部分意圖營利販入及運輸海洛因之事實，確係上訴人
與陳彥均共同所為，既詳如前述，且購買毒品所需款項，可能從
自己帳戶內提領，亦可能自友人處調借。因認該九十四年八月二
十三日存入上訴人帳戶內之一百九十六萬元之事實，非係對上訴
人有利之證據，自無再傳訊上開二證人必要。並以上訴人之選任
辯護人雖主張上訴人因罹患肝腫瘤，其購買甲基麻黃鹼目的係擬
向人換取牛樟菇，非意圖營利，乃為此聲請傳訊證人呂理棋、林
金發，然上訴人意圖營利販入甲基麻黃鹼部分之罪證已臻明確，
縱傳訊呂理棋、林金發，亦無從為對渠有利之認定，乃說明無傳
訊該二證人為無益調查必要。復以上訴人行為後，刑法部分條文
業於九十四年二月二日經修正公布，並自九十五年七月一日起施
行，其中刑法第五十五條、第五十六條牽連犯、連續犯規定，雖
經公布刪除，惟牽連犯或連續犯規定刪除後，須依數罪併罰之規
定處罰，經比較後，修正後之規定並非較有利於上訴人，依刑法
第二條第一項前段規定，自應適用行為時即修正前刑法第五十五
條、第五十六條牽連犯、連續犯之規定。核上訴人就上開事實(一)
、(二)部分所為，均係犯毒品危害防制條例第四條第一項之販賣第
一級毒品罪及運輸第一級毒品罪；就事實(三)部分所為，則係犯同
條例第四條第四項之販賣第四級毒品罪及運輸第四級毒品罪。上
訴人與已判決確定之陳彥均就上開事實(一)之販賣、運輸第一級毒
品罪間，與張雙福就上開事實(二)、(三)之販賣、運輸第一級毒品及
販賣、運輸第四級毒品罪間，彼此間均有犯意聯絡及行為分擔，
皆應論以共同正犯。檢察官就上開事實(一)、(二)部分，雖未起訴上
訴人涉犯毒品危害防制條例第四條第一項之運輸第一級毒品罪；
就上開事實(三)部分，亦未起訴上訴人涉犯同條例第四條第四項之
運輸第四級毒品罪，因此部分與上訴人販賣第一級、第四級毒品
有修正前刑法第五十五條牽連犯之裁判上一罪關係，為起訴效力
所及，法院自得併予審究。上訴人與張雙福約定共同販入海洛因
、甲基麻黃鹼後，各分配一定之數量，仍不影響販入部分有共同
正犯之關係。渠先後二次販賣、運輸海洛因之行為，時間緊接，
手段相同，觸犯構成要件相同之罪名，顯係基於概括犯意反覆為
之，為連續犯，應依修正前刑法第五十六條規定，以一罪論。又
上訴人所犯上開販賣、運輸第一級毒品罪及販賣、運輸第四級毒
品罪間，各皆有牽連關係，均應依修正前刑法第五十五條牽連犯
規定，分別從較重之販賣第一級毒品及販賣第四級毒品罪論處，
所犯上開連續販賣第一級毒品罪與販賣第四級毒品罪間，犯意各
別、行為互殊，應予分論併罰。第一審判決對上訴人「運輸」海
洛因及甲基麻黃鹼之犯行，未予併論，為有未合。另附表一編號
２、３、附表三編號３所示之物，係上訴人所有「預備」供分裝
毒品之物，第一審判決誤依毒品危害防制條例第十九條第一項之
規定宣告沒收，亦有未洽。因而撤銷第一審關於上訴人部分科刑
之判決，經適用毒品危害防制條例第四條第一項、第四項（顯然
誤漏第四項）、第十八條第一項前段、第十九條第一項前段，刑
法第二條第一項、第二十八條、第五十一條第四款、第三十七條
第一項、第三十八條第一項第一款（原判決漏載）、第二款，修
正前刑法第五十五條、第五十六條規定，改判論以上訴人共同連
續販賣第一級毒品及共同販賣第四級毒品二罪名，並審酌上訴人
販入第一級毒品海洛因之數量相當龐大，且於第一次被查獲後，
仍不知悔改，而再次大量販入海洛因牟利，並另販入第四級毒品
甲基麻黃鹼意圖牟利，顯不知警惕，而自其與他人之通訊監察內
容，亦可知其相約交易毒品之人數甚多，顯然居於販毒之要角，
犯後復圖卸罪責等一切情狀，乃就前者量處無期徒刑，依法諭知
褫奪公權終身，就後者判處有期徒刑三年四月，定其應執行刑為
無期徒刑，宣告褫奪公權終身。並以扣案如附表一編號１及附表
二編號１所示海洛因，均為查獲之第一級毒品（其中之毒品包裝
袋因與毒品無從析離，應一併視為毒品），應依毒品危害防制條
例第十八條第一項前段規定諭知沒收銷燬。附表三編號１之第四
級毒品甲基麻黃鹼（其中之毒品包裝袋因與毒品無從析離，應一
併視為毒品），應依刑法第三十八條第一項第一款規定宣告沒收
。扣案如附表一編號４、５、９、附表二編號２、３及附表三編
號５所示之物，則分別為上訴人、販賣海洛因之共同正犯陳彥均
、張雙福所有供犯罪所用，應依毒品危害防制條例第十九條第一
項規定宣告沒收；至附表一編號２、３、附表三編號３所示之物
，係上訴人、陳彥均所有預備供分裝毒品以出售之物，應依刑法
第三十八條第一項第二款之規定宣告沒收。經核其認事用法，俱
無違誤。原判決所引用警方於九十四年八月二十三日、同年十一
月十五日、十六日就上訴人使用之0000000000、00
00000000號及張雙福所使用0000000000號行
動電話通聯之通訊監察，係依檢察官核發之通訊監察書所為，且
其監聽錄音內容經第一審法院當庭播放勘驗結果，既認該監聽譯
文與錄音內容相符，即上訴人與張雙福對之亦不否認。而原審於
審判期日，復已將該監聽錄音譯文及其勘驗筆錄提示予上訴人，
使有辨明機會，則原審於踐行調查證據程序後，採為科刑判決之
基礎，要無採證違法可言。且原判決並未依憑上訴人上開行動電
話於九十四年八月一日通聯之監聽紀錄，資為渠犯罪之論據，自
不能以卷內有該日監聽譯文，即指原判決採用警方於九十四年八
月二十三日、同年十一月十五日、十六日就上訴人與張雙福上開
行動電話所為監聽紀錄，係屬違法。又原判決理由關於上開事實
(二)部分所引用張雙福於偵訊時之供證，係指渠於檢察官偵查中具
結之供證而言，非渠警詢之陳述，是與原判決理由先前所稱張雙
福警詢筆錄因未執之為上訴人犯罪之論據，故無討論其證據能力
必要之說明，尚無理由前後矛盾可言。是上訴意旨或以上情指摘
原判決違背法令，或係就原審採證認事職權之行使及原判決已詳
加說明事項，任憑己見，再事爭執，均無足採，其上訴為無理由
，應予駁回。
據上論結，應依刑事訴訟法第三百九十六條第一項，判決如主文
。
中    華    民    國  九十七  年    三    月    六    日
                      最高法院刑事第五庭
                          審判長法官  張  淳  淙
                                法官  劉  介  民
                                法官  張  春  福
                                法官  蔡  彩  貞
                                法官  林  俊  益
      本件正本證明與原本無異
                                      書  記  官
中    華    民    國  九十七  年    三    月   十二   日
                                                 H
附錄：本件論罪法條
毒品危害防制條例第四條
製造、運輸、販賣第一級毒品者，處死刑或無期徒刑；處無期徒
刑者，得併科新台幣一千萬元以下罰金。
製造、運輸、販賣第二級毒品者，處無期徒刑或七年以上有期徒
刑，得併科新台幣七百萬元以下罰金。
製造、運輸、販賣第三級毒品者，處五年以上有期徒刑，得併科
新台幣五百萬元以下罰金。
製造、運輸、販賣第四級毒品者，處三年以上十年以下有期徒刑
，得併科新台幣三百萬元以下罰金。
製造、運輸、販賣專供製造或施用毒品之器具者，處一年以上七
年以下有期徒刑，得併科新台幣一百萬元以下罰金。
前五項之未遂犯罰之。
附表一
┌──┬─────────┬────────────────┬────┐
│編號│物   品   名   稱 │ 數                          量 │所 有 人│
├──┼─────────┼────────────────┼────┤
│1   │海洛因            │5包（合計淨重1435.4公克），空包 │上訴人及│
│    │                  │裝重66.64公克                   │陳彥均  │
├──┼─────────┼────────────────┼────┤
│2   │3號夾鏈袋         │600個                           │同上    │
├──┼─────────┼────────────────┼────┤
│3   │0號夾鏈袋         │600個                           │同上    │
├──┼─────────┼────────────────┼────┤
│4   │裝海洛因手提袋    │1個                             │同上    │
├──┼─────────┼────────────────┼────┤
│5   │包裝海洛因報紙    │4張                             │同上    │
├──┼─────────┴────────────────┼────┤
│6   │NOKIA行動電話           1支                         │陳彥均  │
│    │（含門號0000-000000SIM卡1張）                       │        │
├──┼──────────────────────────┼────┤
│7   │NOKIA行動電話           1支                         │同上    │
│    │（含門號0000-000000SIM卡1張）                       │        │
├──┼──────────────────────────┼────┤
│8   │MOTORROLA行動電話       1支                         │同上    │
│    │（含門號0000-000000SIM卡1張）                       │        │
├──┼──────────────────────────┼────┤
│9   │SAMSUNG行動電話         1支                         │同上    │
│    │（含門號0000-000000SIM卡1張）                       │        │
├──┼──────────────────────────┼────┤
│10  │SYNNEX行動電話          1支                         │同上    │
│    │（含門號0000-000000SIM卡1張）                       │        │
└──┴──────────────────────────┴────┘
附表二
┌──┬──────┬────────┬───┐
│編號│物 品 名 稱 │數            量│所有人│
├──┼──────┼────────┼───┤
│1   │海洛因      │2包             │上訴人│
│    │            │（合計淨重373.39│及張雙│
│    │            │公克），空包裝重│福    │
│    │            │11.27公克       │      │
├──┼──────┼────────┼───┤
│2   │衛生紙盒    │1個             │同上  │
├──┼──────┴────────┼───┤
│3   │行動電話                1支   │張雙福│
│    │（含門號0000-000000SIM卡1張） │      │
└──┴───────────────┴───┘
附表三
┌──┬───────────┬────────────┬─────┐
│編號│ 物    品    名    稱 │  數                 量 │所  有  人│
├──┼───────────┼────────────┼─────┤
│1   │甲基麻黃鹼            │ 20包                   │上訴人及  │
│    │                      │ （總淨重737.9公克，鑑定│張雙福    │
│    │                      │ 用罄0.24公克，總餘737. │          │
│    │                      │ 66公克），空包裝重16.93│          │
│    │                      │ 公克                   │          │
├──┼───────────┼────────────┼─────┤
│2   │溫度控制器（即起訴書  │ 1具                    │不詳      │
│    │所稱之毒品純度測量器）│                        │          │
├──┼───────────┼────────────┼─────┤
│3   │夾鏈袋                │ 1包                    │上訴人    │
├──┼───────────┼────────────┼─────┤
│4   │電子秤                │ 1具                    │上訴人先稱│
│    │（其上檢出有海洛因反  │                        │是其所有，│
│    │應）                  │                        │後又稱是臨│
│    │                      │                        │時向他人拿│
│    │                      │                        │的        │
├──┼───────────┴────────────┼─────┤
│5   │行動電話                1支                     │上訴人    │
│    │（含門號0000-000000SIM卡1張）                   │          │
├──┼────────────────────────┼─────┤
│6   │行動電話                1支                     │同上      │
│    │（含門號0000-000000SIM卡1張）                   │          │
├──┼────────────────────────┼─────┤
│7   │行動電話                1支                     │同上      │
│    │（含門號0000-000000SIM卡1張）                   │          │
├──┼────────────────────────┼─────┤
│8   │行動電話                1支                     │同上      │
│    │（含門號0000-000000SIM卡1張）                   │          │
├──┼────────────────────────┼─────┤
│9   │存摺                    4本                     │同上      │
└──┴────────────────────────┴─────┘


司法院資訊處製作；財團法人民間司法改革基金會備份。
